【裁判字號】    94,訴,3893
【裁判日期】    950719
【裁判案由】    戒嚴時期不當叛亂暨匪諜審判案件補償金
【裁判全文】
臺北高/等行政法院判決
                                     94年度訴字第03893號
                              .
原      告  甲○○
訴訟代理人  丁○○
原      告  乙○○
被      告  財團法人戒嚴時期不當叛亂暨匪諜審判案件補償基
            金會
代  表  人  丙○○（董事長）
訴訟代理人  馬在勤律師
複 代 理人  陳佳雯律師
上列當事人間因戒嚴時期不當叛亂暨匪諜審判案件補償金事件，
原告不服行政院中華民國94年10月12日院臺訴字第0940091086號
訴願決定，提起行政訴訟。本院判決如下：
    主  文
原告之訴駁回。
訴訟費用由原告負擔。
    事  實
緣原告甲○○以於民國（下同）40年間屏東縣佳冬鄉發生清鄉案
，因被誤為與蕭道應及蕭東應同謀，40年12月於住家被捕，同時
尚有蕭信棟、林癸盛、李天送（原告乙○○之父）及李滿祥遭逮
捕，漏夜送往林邊警察分駐所，次日送高雄市刑警大隊，數日後
轉送台北刑警總隊，拘禁地點為辜顯榮所有之鐵工廠，與李滿祥
（稱拘禁地點為青島東路保密局）同室，遭刑求逼供，歷時8月
餘，41年8月才獲釋返鄉，且事隔50餘年，其識字不多，目前年
事已高，諸多細節無法記憶清楚，其確實遭受莫名冤屈，有村長
證明書佐證云云，於92年1月3日向被告申請補償金；另李清賢、
陳李雙妹、李清榮、李清隆及原告乙○○等人，以其父李天送因
李丁福案深夜在家中遭株連逮捕，尚有蕭信棟、林癸盛、原告甲
○○遭逮捕，稍後其叔李滿祥（李天送之弟）亦遭逮捕，送經林
邊警察分駐所、高雄市刑警大隊及台北刑警總隊，最後拘禁高砂
鐵工廠，其間遭刑求逼供，歷時8月餘，41年9月才獲釋返鄉，有
村長證明書佐證云云，於92年1月10日向被告申請補償金。案經
被告分別以94年4月22日（94）基修法寅字第1137號及第1135號
函復，略以據內政部警政署函覆，查無原告甲○○及原告乙○○
之父李天送相關資料；國防部後備司令部督察長室函覆，查無原
告甲○○及原告乙○○之父李天送相關資料，關係人林癸盛（即
曹鴻雲、蕭信棟、李滿祥等案）案卷銷毀且查無該案縮影資料，
復向該室調閱蕭東應等及鄭團麟等叛亂案卷證資料，亦均查無原
告甲○○及原告乙○○之父李天送相關資料；國防部軍事情報局
函覆，查無原告甲○○及訴外人林癸盛相關資料，亦查無李天送
之羈押、開釋資料；復據法務部調查局函覆，查無原告甲○○及
訴外人古芹香相關資料，李福生及李丁福等2人同名案卷資料銷
燬，該局所提供之蕭道應、蕭東應、蕭彩祥及蕭信棟等案卷資料
，亦均查無原告甲○○及原告乙○○之父李天送資料，而該局所
提之同名李天送資料紀錄，有關年籍資料及住址（19年生、住高
雄市左營區），均與原告乙○○之父李天送（4年生，住屏東縣
佳冬鄉）不符，且該案卷亦已銷燬；而原告等及其他申請人等亦
未提出具體資料，無法證明原告甲○○及原告乙○○之父李天送
曾因觸犯叛亂或匪諜案件受羈押；故上開申請均不符合戒嚴時期
不當叛亂暨匪諜審判案件補償條例第15條之1第3款規定之法定要
件，不予補償等語。原告等不服，提起訴願，遭決定駁回，遂向
本院提起行政訴訟。茲摘敘兩造訴辯意旨如次：
甲、原告方面：
一、聲明
１、原告甲○○訴之聲明：求為判決
  (1)訴願決定及原處分均撤銷。
  (2)命被告作成准予核發原告8個基數補償金之行政處分。
２、原告乙○○訴之聲明：求為判決
  (1)訴願決定及原處分均撤銷。
  (2)命被告作成准予核發原告8個基數補償金之6分之1金額之行
    政處分。
二、陳述：
１、原告甲○○於40年間，因屏東縣佳冬鄉發生「清鄉案」，被
    誤認與該案主謀蕭道應及蕭東應為黨羽，而在當年12月間被
    逮捕，漏夜送往林邊警察分駐所，次日送高雄市刑警大隊，
    數日再轉送台北刑警總隊，且遭拘禁、刑求逼供，歷時8月
    才獲釋返鄉；而李天送（已死亡）因同鄉「李丁福案」在家
    中深夜遭逮捕，送往林邊警察分駐所，次日送高雄市刑警大
    隊，數日再轉送台北刑警總隊，亦遭拘禁、刑求逼供，歷時
    8月才獲釋返鄉。原告等均依戒嚴時期不當叛亂暨匪諜審判
    案件補償條例第1條、第2條及第15條之1規定，向被告申請
    補償，惟被告以查無具體資料無法補償為由否准所請，顯與
    法有違。
２、原告甲○○於40年12月至41年8月期間遭羈押，限制人身自
    由長達8個月，被告未參酌相關證人（即同案被捕者）賴登
    水、戴常山出具之書面證述，驟然否准補償，理由為無相關
    資料可查考；原告乙○○之父李天送亦於上開期間遭羈押，
    限制人身自由長達8個月，被告未參酌相關證人出具之書面
    證述，驟然否准補償，理由亦為無相關資料可查考，此舉令
    人無法甘服。被告莫非暗指渠等有憑空捏造受逮捕、刑求、
    羈押等事實而申請補償金？又為渠等作證之證人皆已年邁，
    與原告等非親非故，豈可能甘冒偽證罪責，出示不實證明，
    徒增自己晚年之困擾？被告對有利於原告等之證物未加調查
    ，顯有違誤。
３、本件補償之性質，應由被告查明羈押之確實情形，若有資料
    逸失以致無資料可查時，該項無法查核之不利益，不得將之
    歸於原告等，否則失去補償之意義。是以，若被告查核原告
    甲○○及原告乙○○之父李天送確實於該期間並無受羈押，
    自不應予以理賠，若係無法查出明確受羈押時間，則該資料
    滅失之不利益不得歸予原告等，而應予以補償，始符合補償
    之原義。故被告以查無相關資料為由而不予補償，顯屬違法
    不當。原告甲○○已就其遭受拘禁、刑求逼供之時間、場所
    屢經闡述至明，此與原告乙○○之父李天送所歷經遭遇，亦
    不謀而合，該2人受難事實顯為可考。再佐以該時期同樣遭
    拘禁之同鄉受難者曾芹妹、林癸盛、李滿祥、賴登水、戴常
    山等均獲補償，則何以原告甲○○及原告乙○○之父李天送
    2人於事實、證人均屬明確下，僅因時空背景、人權未彰，
    無法留下相關紀錄，即容許他人輕易抹滅本件歷史傷痕，並
    遭被告拒絕予以補償？
４、原告甲○○及原告乙○○之父李天送當初遭林邊警察分駐所
    人員抓走時，僅有問口供，並無簽名，亦無留下任何偵訊之
    書面資料，即一直關在辜顯榮所有之鐵工廠，時間長達8個
    多月。原告等目前無法提出其他書面證據，僅能提出當初與
    渠等關在一起者作為人證，以證明原告等所述非虛。而當時
    渠等雖都關在同一個鐵工廠內，但並未關在一起，有時會放
    原告甲○○出來幫其他被關的人盛飯菜，所以會看到其他人
    ，且被釋放後，大家談論到當初被拘禁情形，才知道都被關
    在同一個地方。至訴願卷所附賴登水、戴常山、張振香等人
    94年4月28日出具之「陳述書證明人」，係於提起訴願時所
    提，由當初幫原告代辦訴願之人所撰寫，然後交給上開3人
    蓋章，用以證明原告甲○○及原告乙○○之父李天送確實有
    遭限制人身自由之事實，惟僅有那1張而已，並無陳述書之
    內容。
５、原告甲○○歷次書面及口頭陳述皆指證歷歷，無論發生時間
    、拘禁地點、在場人物，均與事實無一不吻合，且無矛盾情
    形，要非個人親身經歷，參與該場時代悲劇，單憑想像或傳
    聞，無法如此精確描述時點而不發生錯誤。又該事件有共同
    受難之同鄉人戴常山、曾南鴻，對原告甲○○及原告乙○○
    之父李天送同案被捕及拘禁之情況知之甚深，當該2人聽到
    原告等無法受補償時，亦感不平，而願出庭作證，無奈其2
    人現已垂垂老矣，或因諸病纏身，或因行動不良，不堪往返
    屏東台北之旅途勞頓，故在其2人因叛亂等案件而處有期徒
    刑3年之台灣省保安司令部42年3月23日（42）安度字第0508
    號判決末頁記載：「民國41年1月高沙鐵工廠見過甲○○李
    天送先生」以資作證，益徵原告等請求補償確屬合理。
６、原告甲○○及原告乙○○之父李天送確實受到羈押，而被告
    無法查出明確受押時間，仍應認定予以補償。且該羈押確係
    因李天送及原告甲○○觸犯內亂罪、外患罪或戡亂時期檢肅
    匪諜條例等案由，殆無疑義（倘該2人另觸犯他罪，自應有
    前科可循），故被告所稱尚待斟酌。又本件時空背景為國家
    戒嚴時期，法治不彰階段，且基於國家安全之過度重視，以
    致於軍法機關在審理內亂、外患或戡亂時期檢肅匪諜條例等
    罪嫌之刑事案件時，未能嚴格遵守正當法律程序，記載疏漏
    亦時有聽聞，其結果之正確性往往令人懷疑，故請鈞院自為
    審查上開事實，以彌補原告等遭受之傷害。
７、綜上所述，政府機關係為補救已往之錯誤，因該受難補償金
    有平反、回復此等定罪者之名譽及損失，並兼及撫慰其家屬
    心靈傷痛之義務存在。被告之率斷，實令經歷悲慘過程之當
    事人及家屬，心理及精神上無法取得平衡，故被告所為處分
    顯有違反人性及不符合公平正義原則。
乙、被告方面：
一、聲明：求為判決駁回原告之訴，訴訟費用由原告負擔。
二、陳述：
１、按「為戒嚴時期不當叛亂暨匪諜審判案件之受裁判者，於解
    嚴後不能獲得補償或救濟，特制定本條例補償之。」、「本
    條例所稱受裁判者，係指人民在戒嚴解除前，因觸犯內亂罪
    、外患罪或戡亂時期檢肅匪諜條例，經判決有罪確定或裁判
    交付感化教育者。」、「有下列情形之一者，得於修正後本
    條例第2條第4項之規定期限內，準用本條例規定申請給付補
    償金：三、於民國37年12月10日起至動員戡亂時期終止前，
    因涉嫌觸犯內亂罪、外患罪或戡亂時期檢肅匪諜條例，遭治
    安或軍事機關限制人身自由而未經起訴、未經不起訴處分、
    經不起訴處分、未經裁判或受裁判者。」戒嚴時期不當叛亂
    暨匪諜審判案件補償條例第1條、第2條第2項及第15條之1第
    3款分別定有明文。
２、依據戒嚴時期不當叛亂暨匪諜審判案件受裁判者補償金核發
    標準第2條附表一規定，原告甲○○及原告乙○○之父李天
    送如確實遭不當限制人身自由時間長達8個多月，且符合補
    償條例之要件者，應可請領8個基數之補償金（每1個基數補
    償金新台幣10萬元，補償金額共計新台幣80萬元，此可參照
    戒嚴時期不當叛亂暨匪諜審判案件補償條例第5條第1項本文
    規定）。而有關補償金之發放比例，係依據戒嚴時期不當叛
    亂暨匪諜審判案件受裁判者補償金申請認定及發放辦法第4
    條第2項規定之比例發放，因此原告乙○○之父李天送於71
    年3月間死亡，該部分之補償金並無合一確定之必要。是以
    ，原告乙○○乃李天送之8位繼承人（含李天送之配偶李張
    春妹及7名子女）之一，其中2位繼承人即配偶李張春妹及5
    子李清發於本件申請前已死亡，則補償金應由尚存之6名子
    女平均分配，故原告乙○○之分配比例應為6分之1。
３、被告經函據內政部警政署92年2月21日警署刑檢字第0920023
    417號及92年12月22日警署刑檢字第0920182745號函復，查
    無原告甲○○以及李天送相關資料，而據國防部後備司令部
    督察長室92年2月18日律宣字第0920000580號及92年4月2日
    律宣字第0920001331號函復，查無原告甲○○以及李天送相
    關資料，復以92年8月13日律宣字第0920003067號及93年5月
    28日律宣字第0930001411號書函復，以關係人林癸盛案卷已
    逾保存年限銷毀，且依曹鴻雲等叛亂案卷銷毀清冊及林癸盛
    案卡登載之檔號，亦查無該案縮影資料；另據國防部軍事情
    報局92年9月26日劍繼字第0920014035號及92年10月9日劍繼
    字第0920014786號函復，查無原告甲○○及林癸盛相關資料
    ，亦查無李天送之羈押、開釋資料；又據法務部調查局93年
    3月17日調偵貳字第09300092480號及93年8月2日調偵貳字第
    09300290810號函，以查無原告甲○○及古芹香相關資料，
    而同名之李天送資料紀錄，有關年籍資料及住址（19年生、
    住高雄市左營區），均與原告乙○○之父李天送（4年生，
    住屏東縣佳冬鄉）不符，該案卷亦已銷燬，李福生及李丁福
    等2人同名案卷資料銷燬，且該局之蕭道應、蕭東應、蕭彩
    祥及蕭信棟等案卷資料，亦無原告甲○○以及李天送資料等
    語，均查無原告等所稱原告甲○○以及李天送遭逮捕、羈押
    之相關資料，乃不予補償，揆諸上開規定，並無不當。
４、被告調閱屏東縣佳冬鄉案相關涉案人潘天富等51人補償金申
    請案相關卷證資料，仍查無原告甲○○以及原告乙○○之父
    李天送因涉案而遭限制人身自由之相關記載，業經被告94年
    6月14日（94）基修法寅字第1561號函附訴願答辯書敘明在
    卷。至原告等所舉經賴登水、戴常山及村長張振香蓋章之證
    明人資料，尚難作為證明原告甲○○以及李天送係因涉嫌觸
    犯內亂罪、外患罪或戡亂時期檢肅匪諜條例，遭受羈押或限
    制人身自由之具體事證，復無其他事證，足資證明渠等曾因
    觸犯內亂罪、外患罪或戡亂時期檢肅匪諜條例，經判決有罪
    確定或裁判交付感化教育，或因涉嫌觸犯內亂罪、外患罪或
    戡亂時期檢肅匪諜條例遭受羈押或限制人身自由，即與上開
    補償條例第2條第2項及第15條之1第3款規定之要件不符。
５、參照訴外人曾芹妹、戴常山、潘天富等3人之申請補償審查
    意見表及「屏東縣佳冬鄉案」審查決議彙整表，可知其中並
    未出現原告甲○○與原告乙○○之父李天送受拘禁之資料，
    被告依法無從予以補償。縱使渠2人曾受拘禁，亦未證明係
    因觸犯內亂罪、外患罪或戡亂時期檢肅匪諜條例等3種案由
    ，被告依法仍無從予以補償。此外，被告在審核相關申請案
    件時，申請人通常都能提出機關所出具之公文書予以佐證，
    如果單憑人證之說詞，證據證明力恐嫌薄弱，且戒嚴時期不
    當叛亂暨匪諜審判案件補償條例第15條之1第3款規定之補償
    要件除遭不當拘禁限制人身自由之事實外，尚須因涉嫌觸犯
    內亂罪、外患罪或戡亂時期檢肅匪諜條例，遭治安或軍事機
    關限制人身自由而未經起訴、未經不起訴處分、經不起訴處
    分、未經裁判或受裁判者，始足當之，此部分恐非證人所能
    證明之事項，併予敘明。
    理  由
一、按「為戒嚴時期不當叛亂暨匪諜審判案件之受裁判者，於解
    嚴後不能獲得補償或救濟，特制定本條例補償之。」、「本
    條例所稱受裁判者，係指人民在戒嚴解除前，因觸犯內亂罪
    、外患罪或戡亂時期檢肅匪諜條例，經判決有罪確定或裁判
    交付感化教育者。」、「有下列情形之一者，得於修正後本
    條例第2條第4項之規定期限內，準用本條例規定申請給付補
    償金：一、．．三、於民國37年12月10日起至動員戡亂時期
    終止前，因涉嫌觸犯內亂罪、外患罪或戡亂時期檢肅匪諜條
    例，遭治安或軍事機關限制人身自由而未經起訴、未經不起
    訴處分、經不起訴處分、未經裁判或受裁判者。．．」戒嚴
    時期不當叛亂暨匪諜審判案件補償條例第1條、第2條第2項
    及第15條之1第3款分別定有明文。因此，戒嚴時期不當叛亂
    暨匪諜審判案件補償條例第15條之1第3款之適用，其範圍應
    僅限於觸犯內亂罪、外患罪或戡亂時期檢肅匪諜條例之情形
    ，否則尚不能請求補償。
二、本件原告甲○○以於40年間屏東縣佳冬鄉發生清鄉案，因被
    誤為與蕭道應及蕭東應同謀，40年12月於住家被捕，同時尚
    有蕭信棟、林癸盛、李天送（原告乙○○之父）及李滿祥遭
    逮捕，漏夜送往林邊警察分駐所，次日送高雄市刑警大隊，
    數日後轉送台北刑警總隊，拘禁地點為辜顯榮所有之鐵工廠
    ，與李滿祥（稱拘禁地點為青島東路保密局）同室，遭刑求
    逼供，歷時8月餘，41年8月才獲釋返鄉，且事隔50餘年，其
    識字不多，目前年事已高，諸多細節無法記憶清楚，其確實
    遭受莫名冤屈，有村長證明書佐證云云，於92年1月3日向被
    告申請補償金；另李清賢、陳李雙妹、李清榮、李清隆及原
    告乙○○等人，以其父李天送因李丁福案深夜在家中遭株連
    逮捕，尚有蕭信棟、林癸盛、原告甲○○遭逮捕，稍後其叔
    李滿祥（李天送之弟）亦遭逮捕，送經林邊警察分駐所、高
    雄市刑警大隊及台北刑警總隊，最後拘禁高砂鐵工廠，其間
    遭刑求逼供，歷時8月餘，41年9月才獲釋返鄉，有村長證明
    書佐證云云，於92年1月10日向被告申請補償金。案經被告
    分別以94年4月22日（94）基修法寅字第1137號及第1135號
    函復否准所請。原告等不服，提起訴願，遭決定駁回，遂向
    本院提起行政訴訟，並以事實欄所示各節據為爭議。惟查：
１、本件被告根據原告等之陳述，詢據內政部警政署、國防部後
    備司令部督察長室、國防部軍事情報局、法務部調查局查復
    ，均無原告甲○○及原告乙○○之父李天送遭逮捕、羈押之
    相關資料，有內政部警政署92年2月21日警署刑檢字第09200
    23417號及92年12月22日警署刑檢字第0920182745號函、國
    防部後備司令部督察長室92年2月18日律宣字第0920000580
    號及92年4月2日律宣字第0920001331號函、92年8月13日律
    宣字第0920003067號及93年5月28日律宣字第0930001411號
    書函、國防部軍事情報局92年9月26日劍繼字第0920014035
    號及92年10月9日劍繼字第0920014786號函、法務部調查局
    93年3月17日調偵貳字第09300092480號及93年8月2日調偵貳
    字第09300290810號函等在卷可憑，且為兩造不爭之事實，
    堪信為實。
２、雖原告等檢附之六根村村長張振香92年1月2日、92年1月9日
    分別出具之證明書，記載：「茲本村村民甲○○君，在民國
    40年代確被情治單位逮捕在案，特予證明」、「據查證已故
    李天送老先生，於民國41年初確實被情治單位逮捕在案，事
    實無訛，特此證明」等語，惟原告等於本院95年6月21日行
    準備程序時表示張振香係於民國30年左右出生，則張振香於
    民國40年間，尚屬年幼，如何得悉原告甲○○及原告乙○○
    之父李天送確實遭逮捕、羈押之事實？是上開證明書之證據
    證明力，並非無疑，況且，上開證明書亦未記載原告甲○○
    及原告乙○○之父李天送遭逮捕、羈押之原因事實，亦即其
    未證明原告甲○○及原告乙○○之父李天送確係因涉嫌觸犯
    內亂罪、外患罪或戡亂時期檢肅匪諜條例而遭限制人身自由
    ，自無從據此認定其補償之申請已符合戒嚴時期不當叛亂暨
    匪諜審判案件補償條例第15條之1第3款規定之法定要件。
３、另原告甲○○於申請補償時檢附之李滿祥93年8月16日出具
    之說明書，縱認其所述原告甲○○曾遭逮捕及羈押屬實，惟
    仍無從以之證明原告甲○○遭逮捕、羈押之原因事實，確因
    涉嫌觸犯內亂罪、外患罪或戡亂時期檢肅匪諜條例而遭限制
    人身自由，仍然不符戒嚴時期不當叛亂暨匪諜審判案件補償
    條例第15條之1第3款規定之法定要件。
４、原告等於訴願時提出之賴登水、戴常山、張振香等人94年4
    月28日出具之「陳述書證明人」，據原告等於本院95年6月
    21日行準備程序時表示，該「陳述書證明人」係其提起訴願
    時所提出的，由當初幫原告等代辦訴願之人所寫，然後交給
    上開3人蓋章，用以證明原告甲○○及原告乙○○之父李天
    送確實有遭限制人身自由之事實，惟僅有1張，並無陳述書
    之內容等語，經記明於準備程序筆錄在卷可按。則原告等於
    訴願時提出之上開「陳述書證明人」1紙，其內容既僅有3人
    之蓋章，而無待證事實之內容，自無從憑以作為有利於本件
    原告等之認定。
５、又原告等95年7月4日準備書狀檢附之台灣省保安司令部（42
    ）安度字第0508號判決，其判決內容並未言及原告甲○○及
    原告乙○○之父李天送確遭不當限制人身自由之情事（原告
    對此不爭，見本院95年7月12日言詞辯論筆錄），僅由該案
    被告戴常山及曾南鴻於上開判決末頁註明「民國41年1月高
    沙鐵工廠見過甲○○、李天送先生」等語，並簽名蓋章；而
    原告甲○○於本院95年6月21日行準備程序時雖亦表示：「
    當時雖然都被關在同一個鐵工廠內，但是並沒有關在一起，
    有時候會放原告甲○○出來幫其他被關的人盛飯菜，所以會
    看到其他人，而且被釋放出來以後，大家談論到當初被拘禁
    的情形，才知道都是被關在同一個地方。」等語；縱認上開
    陳述內容屬實，亦僅能說明原告甲○○及原告乙○○之父李
    天送曾在鐵工廠出現之事實，仍無從據此證明原告甲○○及
    原告乙○○之父李天送係因涉嫌觸犯內亂罪、外患罪或戡亂
    時期檢肅匪諜條例而遭限制人身自由，不符戒嚴時期不當叛
    亂暨匪諜審判案件補償條例第15條之1第3款規定之法定要件
    。
６、再者，本案經調閱屏東縣佳冬鄉案相關涉案人潘天富（含曾
    芹妹、戴常山、賴登水、曾南鴻、李滿祥．．）等人補償金
    申請案相關卷證資料，仍查無原告甲○○及原告乙○○之父
    李天送因涉嫌觸犯內亂罪、外患罪或戡亂時期檢肅匪諜條例
    而遭限制人身自由之相關記載，復無其他事證，足資證明其
    曾因觸犯內亂罪、外患罪或戡亂時期檢肅匪諜條例，經判決
    有罪確定或裁判交付感化教育，或因涉嫌觸犯內亂罪、外患
    罪或戡亂時期檢肅匪諜條例遭受羈押或限制人身自由，即與
    戒嚴時期不當叛亂暨匪諜審判案件補償條例第2條第2項及第
    15條之1第3款規定之要件不符。
三、綜上所述，被告否准原告等補償金之申請，於法並無違誤，
    訴願決定予以維持，亦無不合。原告等訴請如聲明所示，洵
    屬無據，應予駁回。
據上論結，本件原告之訴為無理由，爰依行政訴訟法第98條第3
項前段、第104條，民事訴訟法第85條第1項前段，判決如主文。
中    華    民    國    95    年     7    月    19    日
                        第六庭審判長法  官  黃清光
                                    法  官  陳鴻斌
                                    法  官  曹瑞卿
上為正本係照原本作成。
如不服本判決，應於送達後20日內，向本院提出上訴狀並表明上
訴理由，如於本判決宣示後送達前提起上訴者，應於判決送達後
20日內補提上訴理由書（須按他造人數附繕本）。
中    華    民    國    95    年     7    月    19    日
                                    書記官  方偉皓


司法院資訊處製作；財團法人民間司法改革基金會備份。
